Igor Ferreira Franco

CEP: 04754010, São Paulo - SP

(11) 971293533

LinkedIn: https://www.linkedin.com/in/igor-franco-211916220/

Email: igorffranco@gmail.com

GitHub: https://github.com/lgor-Franco

Desenvolvedor, estudante de Análise e Desenvolvimento de Sistemas no IFSP com experiência como supervisor operacional em uma casa lotérica e como professor de curso profissionalizante. Objetivo é desenvolver uma carreira promissora na área de desenvolvimento de software, combinando formação técnica e experiência profissional anterior.

Formação

- Cursando: Análise e Desenvolvimento de Sistemas, INSTITUTO FEDERAL DE EDUCAÇÃO, CIÊNCIA E TECNOLOGIA DE SÃO PAULO (IFSP), formação prevista para Dezembro de 2024 - Período do Curso: Noite
- Bacharel em: MEDICINA VETERINÁRIA, UNIVERSIDADE FEDERAL DE GOIÁS (UFG), de 20/08/2010 a 01/04/2016

Conhecimentos

- Idiomas: Inglês avançado
- Pacote Office, Sheets, Javascript, Java, Outlook, Linux, Excel, C, python, HTML, CSS, JS, Git, SQL.

Histórico Profissional

Casa Lotérica Elena - Loterias Caixa

- Atendimento ao cliente, pós-atendimento, prospecção de clientes, aplicação de treinamentos, atividades administrativas
- Permanência: de 01/07/2017 a 01/08/2023
- Cargo: Supervisor Operacional
- Contato: (11) 55239785

GIGA BYTE Escola de Profissões unidade St. Amaro - Cursos Profissionalizantes

 Desenvolvi e apliquei o curso na unidade Santo Amaro com 80 horas de duração

• Permanência: de 01/02/2018 a 01/02/2019

• Cargo: Professor

• Contato: (11) 55239785